# 长股投下资管计划减值，所得税处理

提问人：linsen05 时间：2019-12-31 08:05:13
问下各位，公司买了资管计划（100%持有），公司账上确认为长股投。由于资产计划底层资产发生违约，公司将对资管产品的投资成本进行减值。
想问下，这块对于成本投资计提的减值，在所得税上作为永久性差异的还是时间性差异处理。
此外，若公司作为该项资管计划的资管产品管理人，从该计划的融资方收取产品管理费收入。介入上述融资主体违约，公司无法收到全部产品管理费收入，对于应收账款-管理费科目也同时计提减值。这块减值是否在所得税上作为时间性差异处理，做递延所得税处理。如果可这样处理，最终实际减值损失兑现时，若作为税法认可的费用，需要补充什么类的材料用于审批。

回答人：chenyiwei
1 、属于暂时性差异，因为这是资产的账面价值小于计税基础形成的差异。
2 、资产损失税前扣除问题请查阅《关于企业资产损失税前扣除政策的通知》（财税 [2009]57 号）、《企业资产损失所得税税前扣除管理办法》（国家税务总局公告 [2011]25 号）、《关于企业所得税资产损失资料留存备查有关事项的公告》（国家税务总局公告 [2018]15 号）等文件规定。